【裁判字號】    88,易,1154
【裁判日期】    890119
【裁判案由】    傷害等
【裁判全文】
臺灣苗栗地方法院刑事判決                        八十八年度易字第一一五四號
    公  訴  人  臺灣苗栗地方法院檢察署檢察官
    被      告  甲○○
右列被告因傷害等案件，經檢察官提起公訴（八十八年度偵字第五一四七號），本院
判決如左：
    主  文
甲○○以加害生命之事，恐嚇他人致生危害於安全，處拘役伍拾日，如易科罰金，以
佰元折算壹日。緩刑貳年。
被訴傷害部分，公訴不受理。
    事  實
一、甲○○與乙○○係夫妻關係，甲○○於民國（下同）八十八年九月二十七日二十
    時許，在其位於苗栗縣竹南鎮新南里十五鄰金天地廿三號住處，向乙○○恫嚇稱
    ：妳如再無理取鬧，我要殺死妳等語，以此加害生命之事恐嚇乙○○，致乙○○
    心生畏懼，並致生危害於安全。
二、案經乙○○訴由苗栗縣警察局竹南分局移送臺灣苗栗地方法院檢察署檢察官偵查
    起訴。
    理  由
一、有罪部分：
（一）、訊據被告甲○○矢口否認有何恐嚇犯行，辯稱：伊固曾向其妻乙○○稱「如
        再無理取鬧，我要殺死妳等語」，惟並未於上開時地向其恐嚇云云。惟查，
        右揭事實業據被告於偵查中及本院訊問時坦承不諱，核與告訴人乙○○所指
        訴之情節大致相符，是被告事後翻異前供，要係卸責之詞，不足採信。事證
        明確，被告恐嚇犯行應堪認定。
（二）、核被告所為，係犯刑法第三百零五條之恐嚇危害安全罪。爰審酌被告一時失
        慮，致罹刑章，犯罪所生之危害不大及犯罪後之態度良好等一切情狀，量處
        如主文所示之刑，並諭知易科罰金之折算標準。查被告前未曾受有期徒刑以
        上刑之宣告，有臺灣高等法院被告全國前案紀錄表在卷可按，其經此偵審程
        序教訓，當知所警惕而無再犯之虞，本院綜核各情，認對其所宣告之刑，以
        暫不執行為適當，併予宣告緩刑二年，以啟自新。
二、不受理部分：
（一）、公訴意旨另以：被告甲○○基於概括犯意，先後於八十八年八月二十三日、
        九月二十七日二十時許，在其苗栗縣竹南鎮新南里十五鄰金天地二十三號住
        處，因細故爭吵，動手毆打其妻乙○○，致乙○○受有雙手挫傷淤血、左腳
        挫傷及淤血、腹部挫傷淤血、臉部淤血腫脹、左手挫擦傷等傷害，因認被告
        涉有刑法第二百七十七條第一項之傷害罪嫌云云。
（二）、按告訴乃論之罪，其告訴經撤回者，應諭知不受理之判決，此為刑事訴訟法
        第三百零三條第三款所明定。本件被告經檢察官以刑法第二百七十七條第一
        項之傷害罪提起公訴，依照同法第二百八十七條規定係屬告訴乃論之罪，茲
        經告訴人乙○○於第一審辯論終結前當庭撤回告訴（見本院八十九年一月五
        日審判筆錄），揆諸上開法條規定，爰為不受理之諭知。
據上論斷，應依刑事訴訟法第二百九十九條第一項前段、第三百零三條第三款，刑法
第三百零五條、第四十一條、第七十四條第一款，罰金罰鍰提高標準條例第一條前段
、第二條，判決如主文。
本案經檢察官吳義聰到庭執行職務。
中      華      民      國    八十九    年      一      月     十九     日
                                        臺灣苗栗地方法院刑事庭
                                            法  官  林  燦  都
右正本證明與原本無異。
如不服本判決，應於送達後十日內向本院提出上訴狀(須附繕本)，上訴於臺灣高等
法院臺中分院。
                                            書記官  姚  錫  鈞
中      華      民      國八十九    年      一      月     十九     日
附錄論罪科刑法條
刑法第三百零五條
以加害生命、身體、自由、名譽、財產之事，恐嚇他人致生危害於安全者，處二年以
下有期徒刑、拘役或三百元以下罰金。


司法院資訊處製作；財團法人民間司法改革基金會備份。
